臺灣高等法院高雄分院刑事判決　　　　　　　　　九十三年度上訴字第一二八號
　　上　訴　人　台灣高雄地方法院檢察署檢察官
　　上　訴　人
　　即　被　告　丁○○
　　被　　　告　己○○
　　被　　　告　甲○○
右上訴人因被告等搶奪案件，不服台灣高雄地方法院九十三年度訴字第一五三二號中
華民國九十三年十月六日第一審判決（起訴案號：台灣高雄地方法院檢察署九十三年
度偵字第四二九○、六三三一、六三三四、七五二七、八○三七號），提起上訴，本
院判決如左：
    主  文
原判決關於己○○、甲○○部分撤銷。
己○○共同連續意圖為自己不法之所有，而搶奪他人之動產，處有期徒刑壹年。
甲○○共同意圖為自己不法之所有，而搶奪他人之動產，處有期徒刑拾月。
其他上訴駁回。
    事  實
一、己○○、丁○○共同意圖為自己不法之所有，並基於搶奪之概括犯意聯絡，分別
    於附表一編號(一)、(二)所示時地，以附表一編號(一)、(二)所示方法，共同搶奪如附表
    一編號(一)、(二)所示被害人之財物，得手後，據為其二人所有。丁○○復承前開搶
    奪之概括犯意，與甲○○共同基於意圖為自己不法所有之搶奪犯意聯絡，於附表
    一編號(三)所示時地，以附表一編號(三)所示之方法，搶奪庚○○所有如附表一編號
    (三)所示財物，得手後，丁○○、甲○○共乘附表編號一編號(三)所示機車離開現場
    ，嗣於九十三年二月二十六日凌晨零時五十分許，在高雄市三民區○○○路一一
    五號前，二人停車翻弄庚○○皮包內之財物時，因發現警方巡邏車行經該處，乃
    將皮包丟置於路旁他人機車上，為警當場查獲，並扣得該皮包及紙袋二個（皮包
    及紙袋內之財物詳如附表一編號(三)所示）；警方復經丁○○同意，先於九十三年
    二月二十六日凌晨二時三十分許，在其高雄市前鎮區○○○路三九三號十樓之一
    租屋處搜索，扣得辛○○
    日凌晨五時十分許，在高雄市○鎮區○○路二八四巷口，扣得附表一編號(二)所示
    財物【不含現金新臺幣（下同）一千四百元、
    查獲。
二、案經高雄巿政府警察局三民第一分局、高雄巿政府警察局三民第二分局及高雄巿
    政府警察局左營分局報告臺灣高雄地方法院檢察署檢察官偵查起訴。
    理  由
壹、有罪部分：
一、右揭犯罪事實，有下列事證可憑：
（一）附表一編號(二)、(三)之事實，業據被告己○○、丁○○及甲○○於警偵詢、原審
      及本院審理時坦承不諱，並經被害人辛○○、庚○○於警詢中指訴綦詳，復有
      被害人辛○○、庚○○領回被搶物品出具之贓物認領保管收據、領結及搜索扣
      押筆錄、扣押物品目錄表、扣押物品收據、查獲情形之照片附於警卷可稽（上
      開被害人於警詢時之陳述及書證，被告三人於本院審理中表明同意作為證據，
      本院審酌該證人之言詞及書面陳述作成時並無不法之情況，認為適當，依刑事
　　　訴訟法第一百五十九條之五第一項規定，自得採為認定本案之證據）。從而，
　　　附表一編號(二)、(三)所示之犯罪事實，因被告三人之自白與事實相符，堪以認定
　　　。
（二）附表一編號(一)之事實，迭經被告己○○、丁○○二人於警偵詢、原審及本院供
      認明確，其二人所供悉相符合，雖該案並無被害人之報案紀錄、亦未起獲任何
      贓物，惟本院認為被告己○○、丁○○二人之自白可相互為佐證而達可認定犯
      行之程度，理由如下：
　  1.被告或共犯之自白，不得作為有罪判決之唯一證據，仍應調查其他必要之證據
    　以察其是否與事實相符，刑事訴訟法第一百五十六條第二項定有明文，立法目
      的在以補強證據之存在，藉以限制合法自白在證據上之價值，俾發現實質的真
      實，即使被告或共犯之自白出於任意性，然若別無其他補強證據足以擔保其自
      白與事實相符，該自白仍非刑事訴訟法上得據之為認定被告犯罪之唯一證據，
      當不得單憑此而為被告不利之認定。因前開法條係規定『被告或共犯之自白』
      不得作為有罪判決之唯一證據，並非規定『被告及共犯之自白』，是在文義解
      釋上，該條規範意旨應係指：如依卷內資料，認定被告犯罪之唯一證據僅有被
      告之自白（或共犯之自白）時，證據證明力之適用即受限制，除非有其他補強
      證據，否則不因此認定被告犯罪；如依卷內資料，除被告之自白外，尚有其他
      法定證據方法足資證明被告犯罪時，則因被告自白非唯一證據，法院自可依上
      開證據資料，本於自由心證法則，當獲得確信之心證時，即認定被告犯罪，不
      須尚有補強證據。準此，附表一編號(一)之犯罪事實，被告己○○、丁○○既具
      實體法上之共犯關係，且屬程序法上之共同被告，渠既於警訊、偵查中自白犯
      罪，且為其他具共犯關係之共同被告不利之陳述，並經原審及本院於審判中裁
      定分離調查證據（僅詰問證人部分），各以證人身分訊問並具結，其二人均證
      陳確曾共同參與附表一編號(一)所示之犯行，則本件之證據方法，除被告自白外
      ，尚有證人之證詞，依前開說明，本院參酌被告自白及證人之證詞，如有確信
      之心證，即可認定被告犯罪，不須除上開證據外，另有補強證據方可認定。
  　2.再者，共同被告（指與被告具有共犯關係之共同被告，下同）之間往往利害衝
   　 突，固有栽贓他人與推卸責任之危險，而為防止偵審實務過分依賴自白，亦有
      限制自白證據證明力之必要，然如栽贓、推卸責任已降至最低，且在特定犯罪
      ，除被告（共犯）自白等證據外，並無其他犯罪證據足資蒐集，在被告自白犯
      罪下，此時如仍堅持共犯之自白（含共同被告以證人身分接受詰問）不得作為
      被告自白補強證據，似有因程序而害事實之憾。由於本件被告己○○、丁○○
      於具結負擔偽證罪之風險下，並賦與彼此詰問之機會，保障防禦權，仍願證陳
      犯罪事實之存在，已足以擔保其證言之可信性；且因該搶案係由該二人為之，
      其均陳述確曾參與，並無彼此栽贓之情事；又其二人自白前，警方並未查覺犯
      罪事實、犯罪者為何人，被告己○○、丁○○亦無為頂替他人犯罪而自白之必
      要。況且，如依卷內資料，僅有被告及共同被告之自白，且共同被告之自白欠
      缺補強證據之資格，共同被告以證人身分傳訊後所得之證詞亦不得作為補強證
      據，即無以證人身分訊問共同被告之必要，如此，不僅刑事訴訟法第二百八十
      七條之二規定將成具文，且不符司法院大法官會議釋字第五八二號解釋意旨。
      再被告及共同被告均係經歷犯罪事實之人，對事實真相較被害人或其他目擊證
      人、第三人更為瞭解，被害人或其他目擊證人、第三人如以證人身分傳訊，其
      於審判中所為之證言，雖可能因知覺、記憶及表達而與事實有異，但仍被承認
      具有補強證據之資格，則共同被告之證詞反而不具補強證據之資格，實有疑問
      。職此，本院認共同被告於審判中如以證人身分傳訊，並證陳犯罪事實，應可
      作為其他共同被告自白之補強證據，至於上開證據證明力是否可獲得確信之心
      證，而足以認定犯罪，則屬另一問題。
  　3.此外，被告己○○、丁○○於原審及本院之自白與證言，不僅前後一致，且彼
　    此所述完全相符，並無任何矛盾之處。而搶奪案件或因畏懼心理、或因被搶物
      品價值甚低，被害人不出面陳述事發經過，實屬正常，尚不能因無報案紀錄，
      即認無搶案發生；另因搶奪之物係屬動產，無價值之物通常係遭丟棄，而有價
      值之物，或花用殆盡、或輾轉變現而流通於市面，實難追贓，亦難因無贓物扣
      案，即認無搶案存在，本件依被告己○○、丁○○所述，該搶得之物係橘子、
      食品等無甚價值之物，且已丟棄於垃圾桶內，故本件無被害人報案、無贓物扣
      案，並非悖於常理，是依渠自白、證詞之證據證明力，本院認被告己○○、丁○○應參與附表一編號(一)所示犯行。
（三）綜上所述，本件事證明確，被告三人犯行均堪認定。
二、核被告己○○、丁○○、甲○○所為，均係犯刑法第三百二十五條第一項之搶奪
    罪。附表一編號(一)、(二)犯行，被告己○○、丁○○間；附表一編號(三)犯行，被告
    丁○○、甲○○間，分別有犯意聯絡及行為分擔，均為共同正犯。又被告己○○
    二次搶奪犯行、被告丁○○三次搶奪犯行，均時間緊接，方法相同，所犯各係犯
    罪構成要件相同之罪名，顯均係基於概括犯意反覆為之，應依連續犯之規定各論
    以一罪，並均依法加重其刑【被告己○○、丁○○應各論以情節較重之附表一編
    號(二)犯行、附表一編號(三)（以搶得現金、財物價值比較）。被告己○○、丁○○
    雖於原審陳述：發現目標才會行搶，並不會延續前面意思行搶等語（詳原審九十
    三年九月二十二日審判筆錄第十八頁第一行以下），惟因渠等行搶之日期係在九
    十三年二月中旬至二月二十六日，前後僅相距十餘天，且其行搶之動機係因電視
    報導搶案眾多，故起意行搶等情，業據其二人供明（詳原審九十三年六月二十三
    日訊問筆錄第四頁第五行），亦徵其二人係因電視報導影響而決定行搶，應具有
    概括之犯意，應屬連續犯】。
三、被告三人犯罪事證明確，原判決依據刑法第二十八條、第五十六條、第三百二十
    五條第一項規定，並審酌被告三人正值年輕，不知潔身自愛，復搶奪被害女子財
    物，行為實屬不該，且危害社會治安，使女子陷於恐懼，本不宜輕縱，惟念其犯
    後均坦承犯行，態度尚稱良好，並參以部分搶得財物已歸還被害人、搶奪財物價
    值，及被告己○○、丁○○及甲○○各參與搶奪二次、三次及一次，所受刑事評
    價應有不同等一切情狀，分別就被告己○○部分量處有期徒刑一年，被告丁○○
    部分量處有期徒刑一年二月，被告甲○○部分量處有期徒刑十月。經核原判決認
    事用法均無違誤，量刑亦稱妥適。
四、按機車搶奪案件嚴重危害社會治案及婦女安全，對於被害女子造成極大之恐懼，
    近年來，搶奪案件為警方努力查緝之重點，亦為民眾深切期望警界改善治安之重
    要項目之一，被告等人年輕力壯，四肢健全，竟不思以勞力謀生，不顧被害人之
    安危及警方查緝，鋌而走險，足見被告等人深諳搶奪案本質上不易為警偵破而心
    存僥倖，被告等人所犯搶奪罪，依一般社會民眾之期待，實不宜宣告緩刑。原判
    決就被告己○○、甲○○部分，分別宣告緩刑四年、緩刑三年，並均諭知緩刑期
    內付保護管束，尚有未當。
五、被告丁○○上訴意旨請求宣告緩刑，檢察官上訴意旨指摘原判決就被告丁○○部
    分量刑不當，均無理由，應予駁回。檢察官上訴意旨另謂原判決宣告被告己○○
    、甲○○緩刑不當，為有理由，應由本院撤銷原判決關於被告己○○及甲○○二
    人部分宣告之緩刑及保護管束。
貳、不另為無罪判決部分：
一、公訴意旨另以：被告己○○、丁○○另於附表二所示時地，以附表二所示之方法
    ，搶得如附表二所示之財物，因認被告己○○、丁○○共同涉犯刑法第三百二十
    五條第一項搶奪罪嫌云云。
二、按犯罪事實應依證據認定之，無證據不得認定犯罪事實；又不能證明被告犯罪者
    ，應諭知無罪之判決，刑事訴訟法第一百五十四條第二項、第三百零一條第一項
    前段分別定有明文。再認定被告有罪之事實，應憑證據，如未能發現相當之證據
    ，或證據不足以證明，自不能以推測或擬制之方法，以為裁判之基礎；且認定犯
    罪事實所憑之證據，其為訴訟上之證明，須達於通常一般人均不致有所懷疑，而
    得確信其為真實之程度者，始得據為有罪之認定，倘其證明尚未達到此一程度而
    有合理之懷疑存在時，尚難為有罪之認定基礎；苟積極證據不足以為不利於被告
    事實之認定，即應為有利於被告之認定，更不必有何有利之證據（最高法院三十
    年上字第八一六號、四十年臺上字第八六號、七十六年臺上字第四九八六號判例
    參照）。
三、公訴人認被告被告己○○、丁○○涉犯搶奪罪嫌，係以其二人於警偵詢之自白，
    及被害人乙○○、丙○○、戊○○、壬○○於警偵詢之指訴，資為論據。訊據被
    告己○○、丁○○堅決否認有附表二所示搶奪犯行，均辯稱：沒有犯附表二所示
    搶奪案等語。經查：
（一）附表二編號(一)所示犯行部分，被告己○○、丁○○固於警偵詢及原審法院調查
      中自白犯罪，惟經原審法院及本院於審判中裁定分離調查（僅詰問證人部分）
      ，其二人各以證人身分訊問及具結後，均改陳：未共同參與附表二編號(一)所示
      之犯行等語。因被告己○○、丁○○前後自白、證詞並不一致，而證詞部分，
      係被告己○○、丁○○於具結負擔偽證罪之風險下，並賦與彼此詰問之機會，
      保障防禦權下所為之陳述，與自白存有真實風險性不同，自有相當擔保性，基
      於被告己○○、丁○○嗣均證述未參與該犯行，且本件無被害人之報案紀錄、
      亦未起獲任何贓物可資佐證，尚難以被告己○○、丁○○前後不一之自白及證
      詞遽予認定。
（二）附表二編號(二)至(五)犯行部分：被告己○○、丁○○於警偵詢、原審及本院均否
      認犯行，且其二人為警查獲時，在其二人身上或相關處所並未查獲附表二編號
      (二)至(五)所示贓物。雖被害人乙○○、戊○○及壬○○於原審指認被告己○○為
      行搶之歹徒，被害人丙○○亦於原審指認被告丁○○為行搶之歹徒，且均指認
      係坐在機車後座之人行搶等語。惟查：
    1.被害人乙○○於檢察官偵查中係指訴被告丁○○為騎機車之歹徒等語（見四二
      九０號偵查卷第六十九頁反面），其於原審則指稱被告己○○為騎機車之歹徒
      云云（見原審卷第一七七頁），所述先後不一，且無佐證，實難採信，自難以
      被害人乙○○有瑕庛之指訴為唯一證據認定被告己○○、丁○○二人搶奪犯行
      。
    2.被害人丙○○於檢察官偵查中指認被告己○○、丁○○為行搶之歹徒，並稱：
      我對２號（即被告丁○○）較有印象，不過不排除４號（即被告己○○）等語
      （見四二九０號偵查卷第六十九、七十頁），嗣被害人丙○○於原審則僅指認
      被告丁○○為行搶之歹徒，而未指出被告己○○係歹徒（見原審卷第一九０頁
      ），其先後之指認已有不一致之處，況其於偵查中稱：歹徒騎乘之機車車牌號
      碼為一二三號等語，核與被告己○○、丁○○附表一搶奪案騎乘之機車車號不
      同，此外，並無任何證據證明被告己○○、丁○○二人確曾騎乘使用車牌號碼
      為一二三號之機車，亦無其他佐證足以證明被害人丙○○之指訴確係真實，自
      難以被害人丙○○片面且前後不一之指訴，遽定被告己○○、丁○○二人搶奪
      犯行。
    3.被害人戊○○於原審已指明被告己○○為行搶之歹徒之一，惟其所述歹徒車牌
      號碼為四一一號（見原審卷第九十、一九三頁），核與被告己○○、丁○○附
      表一搶奪案騎乘之機車車號不同，此外，並無任何證據證明被告己○○、丁○○二人確曾騎乘使用車牌號碼為四一一號之機車，亦無其他佐證足以證明被害
      人戊○○之指訴確係真實，自難以被害人戊○○片面指訴被告己○○行搶，即
      認定被告被告己○○、丁○○二人搶奪犯行。
    4.被害人壬○○於原審結證稱：坐在後座之人下手行搶，後座之人我看得比較清
      楚，前面那人未見到臉部，後座之人確定是平頭，未染色，在警局指認四號（
      即被告己○○），臉型有點類似，但不確定等語（見原審卷第二九六頁），足
      見被害人壬○○之指訴尚未達使人確信無疑之程度，且無其他佐證，殊難以被
      害人壬○○不確定之指訴為唯一證據遽定被告己○○、丁○○搶奪犯行。
    5.被害人乙○○、丙○○、戊○○及壬○○於警詢中之陳述，係審判外之陳述，
      依刑事訴訟法第一百五十九條第一項規定，不得作為證據。至被害人乙○○、
      丙○○於檢察官偵查中之陳述，被告等就該陳述之證據能力，未於言詞辯論終
      結前聲明異議，依刑事訴訟法第一百五十九條之五第一項、第二項規定，視為
      同意作為證據，且本院審酌該言詞陳述作成時並無不法之情事，認為適當，得
      作為證據。
四、綜上所述，公訴人所舉證據不足以證明被告己○○、丁○○確有附表二所示搶奪
    犯行，此外，復查無其他積極證據足證被告己○○、丁○○二人有上開公訴意旨
    所指犯行，揆諸前開說明，不能證明被告己○○、丁○○犯罪，此部分原應為無
    罪判決之諭知，但公訴人認此部分與前開論罪科刑部分，有連續犯之裁判上一罪
    關係，爰不另為無罪判決之諭知，附此敘明。
據上論斷，應依刑事訴訟法第三百六十八條、第三百六十九條第一項前段、第三百六
十四條、第二百九十九條第一項前段，刑法第二十八條、第五十六條、第三百二十五
條第一項，判決如主文。
本案經檢察官陳國全到庭執行職務。
中　　　華　　　民　　　國　　九十四　　年　　　一　　　月　　　六　　　日
                                  臺灣高等法院高雄分院刑事第六庭
                                        審判長法官  王憲義
                                              法官  張盛喜
                                              法官  范惠瑩
右正本證明與原本無異。
如不服本判決應於收受本判決後十日內向本院提出上訴書狀，其未敘述上訴理由者，
並得於提起上訴後十日內向本院補提理由書狀（均須按他造當事人之人數附繕本）「
切勿逕送上級法院」。
　　　　　　　　　　　　　　　　　　　　　  書記官  魏文常
中　　　華　　　民　　　國　　九十四　　年　　　一　　　月　　　十　　　日
附錄本判決論罪科刑所依據之法條
中華民國刑法第三百二十五條第一項
意圖為自己或第三人不法之所有，而搶奪他人之動產者，處六月以上五年以下有期徒
刑。
附表一：
┌─┬─────┬──────┬───┬─────────┬────┬──┐
│編│犯罪時間  │犯 罪  地 點│被害人│犯   罪    方   法│所得財物│備註│
│號│          │            │      │                  │（新臺幣│    │
│  │          │            │      │                  │）      │    │
├─┼─────┼──────┼───┼─────────┼────┼──┤
│(一)│九十三年二│高雄巿新興區│不詳  │被告丁○○騎乘所有│黑色購物│    │
│  │月中旬之某│中山路、民生│      │ＸＹＸ─八○八號重│袋一個（│    │
│  │日凌晨六時│路口        │      │型機車搭載被告曾崇│內有橘子│    │
│  │許        │            │      │賓行經該處，適被害│及其他食│    │
│  │          │            │      │人騎乘機車停等紅燈│品、物品│    │
│  │          │            │      │，被告己○○乃下手│）      │    │
│  │          │            │      │搶奪被害人置於機車│        │    │
│  │          │            │      │腳踏板上之黑色購物│        │    │
│  │          │            │      │袋一個，得手後逃逸│        │    │
│  │          │            │      │。                │        │    │
├─┼─────┼──────┼───┼─────────┼────┼──┤
│(二)│九十三年二│高雄巿前鎮區│辛○○│被告丁○○騎乘所有│皮包一個│    │
│  │月二十四日│三多路、民權│      │ＸＹＸ─八○八號重│【內有一│    │
│  │清晨六時三│路口        │      │型機車搭載被告曾崇│千四百元│    │
│  │十分許    │            │      │賓行經該處，因見被│、信用卡│    │
│  │          │            │      │害人徒步行走，被告│二張、提│    │
│  │          │            │      │己○○乃下手搶奪被│款卡二張│    │
│  │          │            │      │害人提在右手之咖啡│、身分證│    │
│  │          │            │      │色皮包一個，得手後│一張、健│    │
│  │          │            │      │逃逸。            │保卡及駕│    │
│  │          │            │      │                  │照各一張│    │
│  │          │            │      │                  │、皮夾一│    │
│  │          │            │      │                  │個）。公│    │
│  │          │            │      │                  │訴人漏載│    │
│  │          │            │      │                  │提款卡二│    │
│  │          │            │      │                  │張。    │    │
├─┼─────┼──────┼───┼─────────┼────┼──┤
│(三)│九十三年二│高雄巿苓雅區│庚○○│被告丁○○騎乘所有│皮包一個│    │
│  │月二十六日│廣州街、五福│      │ＸＹＸ─八○八號重│（內有七│    │
│  │凌晨零時三│路口        │      │型機車搭載被告王俊│千八百六│    │
│  │十分許    │            │      │傑行經該處，因見被│十六元、│    │
│  │          │            │      │害人徒步行走，被告│行動電話│    │
│  │          │            │      │甲○○乃下手搶奪被│一支、身│    │
│  │          │            │      │害人提在右手之皮包│分證、機│    │
│  │          │            │      │一個及紙袋二個，得│車駕照及│    │
│  │          │            │      │手後逃逸。        │行照各一│    │
│  │          │            │      │                  │張、信用│    │
│  │          │            │      │                  │卡五張、│    │
│  │          │            │      │                  │現金卡一│    │
│  │          │            │      │                  │、金融卡│    │
│  │          │            │      │                  │二張）；│    │
│  │          │            │      │                  │紙袋二個│    │
│  │          │            │      │                  │（內有公│    │
│  │          │            │      │                  │司文件、│    │
│  │          │            │      │                  │筆記本、│    │
│  │          │            │      │                  │通訊錄及│    │
│  │          │            │      │                  │照片）。│    │
└─┴─────┴──────┴───┴─────────┴────┴──┘
附表二：
┌──────┬───────┬──────────────┬─────┐
│  時  間    │  地    點    │    行    為                │贓物下落  │
├──────┼───────┼──────────────┼─────┤
│(一)九十三年二│高雄市苓雅區三│丁○○騎乘車牌號碼ＸＹＸ─八│搶得之身分│
│  二月間某日│多路與林森路口│○八號重機車，後載己○○，由│證一張、證│
│  某時      │斑馬線上      │己○○下手搶奪一名女子皮包一│件皮包一個│
│            │              │個得逞。                    │，丟棄在高│
│            │              │                            │雄某處垃圾│
│            │              │                            │桶內；贓款│
│            │              │                            │八、九百元│
│            │              │                            │則由該二人│
│            │              │                            │朋分花用。│
├──────┼───────┼──────────────┼─────┤
│(二)九十二年十│高雄市三民區十│丁○○、己○○共騎不明車號機│          │
│  月九日凌晨│全路（公訴人誤│車，搶奪乙○○皮包一個，內有│  不明    │
│  零時十五分│載為十全一路、│手機一支、信用卡三張、高雄醫│          │
│  許        │青島街口）    │學院附設醫院識別證乙枚、鑰匙│          │
│            │              │一串                        │          │
├──────┼───────┼──────────────┼─────┤
│(三)九十三年一│高雄市三民區平│丁○○、己○○共騎不明車號機│          │
│  月二十日十│等路一四三巷口│車，搶奪丙○○皮包一個，內有│  贓款朋分│
│  六時二十分│              │手機一支、一萬元、身分證及駕│  其餘不明│
│  許        │              │照各乙枚、提款卡三張、存簿一│          │
│            │              │本、玉佩一塊、印鑑乙個、支票│          │
│            │              │一張                        │          │
├──────┼───────┼──────────────┼─────┤
│(四)九十三年二│高雄市三民區澄│丁○○、己○○共騎不明車號機│          │
│  月二日十四│清路與澄明路口│車，搶奪戊○○皮包一個，內有│  贓款朋分│
│  時五十五分│              │身分證及汽車行照各乙枚、信用│  其餘不明│
│  許        │              │卡二張、提款卡一張、五萬七千│          │
│            │              │元                          │          │
├──────┼───────┼──────────────┼─────┤
│(五)九十三年二│高雄市三民區大│丁○○、己○○共騎不明車號機│          │
│  月二十日十│昌二路二六八號│車，搶奪壬○○皮包一個，內有│  贓款朋分│
│  五時二十三│前            │身分證及汽車行照各乙枚、健保│  其餘不明│
│  分許      │              │卡一張、二萬五千元          │          │
└──────┴───────┴──────────────┴─────┘
